# 请教关于合并报告中会计利润与所得税的关系如何填列？

提问人：ariel00 时间：2011-02-20 14:06:02
模版： 按法定[或适用]税率计算的所得税费用 [某些子公司适用不同税率的影响] [对以前期间当期所得税的调整] [归属于合营企业和联营企业的损益] [无须纳税的收入] [不可抵扣的费用] [税率变动对期初递延所得税余额的影响] [利用以前年度可抵扣亏损] [未确认的可抵扣暂时性差异的影响和可抵扣亏损] 请问这列是否参与计算？如果参与，什么情况下会有所影响？是否需要和递延所得税资产中披露的未确认递延所得税资产的暂时性差异一致？ 研发费用加计扣除金额 外商投资企业购买国产设备抵免所得税 按本集团实际税率计算的所得税费用
另外，各子公司直接汇总的数据肯定和合并所得税费用不得，那么抵销的数据放在哪里？谢谢指导。

回答人：chenyiwei
需参与计算。当存在可抵扣暂时性差异（包括资产、负债的计税基础与账面价值之间的可抵扣暂时性差异，以及未来可税前弥补亏损的节税影响），但鉴于不能确定未来转回期间内能否产生足够的应纳税所得额，基于谨慎原则未确认递延所得税资产的，就需要把未确认递延所得税的影响填列在本项目中。该项目应当与递延所得税资产中“未确认递延所得税资产的可抵扣暂时性差异”表的金额合计数乘以适用税率的数字一致。
可以看到，该表中的调节项目多数是存在税会差异但未确认递延所得税影响的事项的影响，对于那些虽然存在税会差异但已确认递延所得税资产或负债的项目是无需列入的，最终的结果应当就是利润表上的所得税费用，包括当期所得税费用与递延所得税费用之和。

回答人：chenyiwei
回复 藤椅 ariel00 的帖子抱歉，前面的回复有些小问题。应该是：该项目应当与递延所得税资产附注中“未确认递延所得税资产的可抵扣暂时性差异”表的金额合计数的年初、年末差额（即未确认递延所得税资产的可抵扣差异和未弥补亏损于本年度内的变动数）乘以适用税率的数字一致。

回答人：chenyiwei
回复 报纸 ariel00 的帖子请说明你所指的“汇总数”和“抵销”分别是指什么？